臺灣新北地方法院民事判決
111年度簡上字第8號
上  訴  人  侯瑞祥  

被  上訴人  陳勇吉  
上列當事人間侵權行為損害賠償事件，上訴人對於民國110年10
月29日臺灣新北地方法院板橋簡易庭110年度板簡字第1494號第
一審判決提起上訴，本院於111年4月13日言詞辯論終結，判決如
下：
    主  文
原判決關於駁回上訴人後開之訴部分，暨訴訟費用（除確定部分
外）之裁判均廢棄。
前開廢棄部分，被上訴人應再給付上訴人新臺幣59,129元，及自
110年1月19日起至清償日止，按週年利率百分之5計算之利息。
其餘上訴駁回。
第一（除確定部分外）、二審訴訟費用由被上訴人負擔百分之22
，餘由上訴人負擔。
    事實及理由
一、上訴人起訴主張：上訴人與被上訴人素昧平生，於109年3月
    22日下午3時25分許，在不特定人得以共見共聞之新北市○○
    區○○路000巷0號前，因廢棄物處理發生爭執，被上訴人基於
    傷害之犯意，徒手毆打上訴人，致上訴人受有右耳擦挫傷及
    左側膝部扭傷併前十字韌帶斷裂之傷害。上訴人因被上訴人
    前開行為，受有如下所述之損害：㈠醫療費用新臺幣（下同
    ）60,929元；㈡交通費用881元：上訴人因傷不良於行，往返
    醫院支出交通費用881元；㈢後續醫療費用61,207元；㈣不能
    工作損失63,423元：上訴人住院期間5日受有薪資損失4,879
    元，出院休養2個月受有薪資損失58,544元，合計63,423元
    ；㈤精神慰撫金200,000元；以上共計386,400元。爰依侵權
    行為損害賠償之法律關係，請求被上訴人應給付上訴人380,
    000元，及自刑事附帶民事起訴狀繕本送達翌日起至清償日
    止，按週年利率百分之5計算之利息（原審判決被上訴人應
    給付上訴人115,810元，及自110年1月19日日起至清償日止
    ，按週年利率百分之5計算之利息，並駁回其餘之訴。上訴
    人就其敗訴部分，不服提起上訴。至於被上訴人敗訴部分，
    則未據上訴而告確定）。並上訴聲明：㈠原判決關於駁回上
    訴人後開之訴部分廢棄。㈡前開廢棄部分，被上訴人應再給
    付被上訴人264,190元，及自刑事附帶民事起訴狀繕本送達
    翌日起至清償日止，按週年利率百分之5計算之利息。
二、被上訴人則以：被上訴人對於本院109年度訴字第1213號、
    臺灣高等法院110年度上訴字第2556號刑事判決並無意見，
    但上訴人係於其胞兄公司任職，無法證明其受有薪資損失等
    語，資為抗辯。並答辯聲明：上訴駁回。　　
三、上訴人主張被上訴人於上開時、地，基於傷害之犯意，徒手
    毆打上訴人，致上訴人受有右耳擦挫傷及左側膝部扭傷併前
    十字韌帶斷裂之傷害等情，業據提出佛教慈濟醫療財團法人
    台北慈濟醫院、衛生福利部雙和醫院、三軍總醫院附設民眾
    診療服務處（下稱三軍總醫院）診斷證明書及醫療費用收據
    為證，並有本院109年度訴字第1213號、臺灣高等法院110年
    度訴字第2556號刑事判決在卷可稽，且為被上訴人所不爭執
    ，自堪信為真實。
四、按因故意或過失，不法侵害他人之權利者，負損害賠償責任
    ；不法侵害他人之身體或健康者，對於被害人因此喪失或減
    少勞動能力或增加生活上之需要時，應負損害賠償責任；不
    法侵害他人之身體、健康，被害人雖非財產上之損害，亦得
    請求賠償相當之金額，民法第184條第1項前段、第193條第1
    項、第195條第1項前段分別定有明文。查被上訴人不法侵害
    上訴人身體及健康權之侵權行為事實，業經認定於前，上訴
    人依前開規定，訴請被上訴負賠償責任，洵屬有據。茲就上
    訴人得請求賠償之金額，分述如下：
  ㈠醫療費用部分：
　　上訴人主張因被上訴人前開傷害行為，受有右耳擦挫傷及左
    側膝部扭傷併前十字韌帶斷裂之傷害，支出醫療費用60,929
    元乙節，業據提出前揭診斷證明書及醫療費用收據與重仁復
    健器材有限公司統一發票等件為證，且為被上訴人所不爭執
    ，是上訴人此部分之請求，核屬有據，應予准許。
  ㈡交通費用部分：
　　上訴人主張其因本件事故受傷，前往醫院就診而支出交通費
    用881元等情，業據提出UBER行程電子明細收據為佐，且為
    被上訴人不爭執，堪認屬實，是上訴人請求被上訴人賠償交
    通費用881元，亦應准許。
  ㈢後續醫療費用部分：
    上訴人請求被上訴人給付後續醫療費用61,207元，然於原審
    並未提出任何醫師所出具確有進行前揭後續療程之必要，及
    後續療程之內容、期間、費用等相關證明，嗣於上訴程序則
    僅再提出585元之醫療費用收據為憑，是上訴人此部分之請
    求，於585元範圍內應予准許，其餘不應准許。
  ㈣不能工作損失部分：
  ⒈上訴人主張其任職於珀盛企業社，擔任工程師，於109年4月2
    6日起至109年6月30日因傷不能工作等情，業據提出三軍總
    醫院109年4月29日出具之診斷證明書為證，而觀諸該診斷證
    明書應診日期欄記載：「109年4月26日至109年4月30日」、
    病名欄及醫師囑言欄分別記明：「左膝關節前十字韌帶斷裂
    」、「一、於109年4月27日施予左膝前十字韌帶重建手術，
    術中使用自費鈦合金懸吊扣。二、術後需膝關節活動支架使
    用與拐杖助行。...四、宜休養2個月，門診追蹤複查。五、
    3個月內患肢不宜劇烈活動」等語，堪認上訴人主張其自109
    年4月26日至同年6月30日止，因被上訴人前開傷害行為而無
    法工作乙節屬實。
  ⒉上訴人復主張其住院期間5日受有薪資損失4,879元，出院休
    養2個月受有薪資損失58,544元，不能工作損失合計63,423
    元等語。就上訴人主張其於109年4月向珀盛企業社請病假，
    受有薪資4,879元之損失部分，業據其於原審提出記載扣薪4
    ,000元之薪資單在卷可參，是上訴人請求被上訴人給付住院
    期間即109年4月26日起至同年4月30日不能工作損失4,000元
    ，應屬有據，其餘尚屬無據；又就上訴人主張其自109年5月
    至同年6月間因傷不能工作之損失58,544元部分，上訴人復
    於上訴程序提出珀盛企業社聲明書為證，參酌上訴人於原審
    提出之受傷前各月薪資單，亦足認上訴人確於上開期間請假
    而受有薪資損失58,544元，是上訴人得請求被上訴人賠償不
    能工作損失應為4,000元及58,544元，合計為62,544元，逾
    此範圍則不應准許。 
  ㈤精神慰撫金部分：
    按不法侵害他人之人格權，被害人受有非財產上損害，請求
    加害人賠償相當金額之慰撫金時，法院對於慰撫金之量定，
    應斟酌實際加害情形、所造成之影響、被害人痛苦之程度、
    兩造之身分地位、經濟情形及其他各種狀況，以核定相當之
    數額（最高法院47年度台上字第1221號、51年度台上字第22
    3號判例意旨參照）。查上訴人因被上訴人前開行為，而受
    有上開傷害，已如前述，堪認上訴人精神上自受有一定程度
    之痛苦，其依民法第195條第1項規定，請求非財產上損害賠
    償即精神慰撫金，洵屬有據。爰審酌上訴人擔任工程師，月
    入約27,000元，名下1輛機車；被上訴人為市場工作者、月
    入約25,000元至30,000元，名下有汽車1輛、機車1輛等節，
    業據兩造陳明在卷，另參酌兩造稅務電子閘門所得調件明細
    表所示資力狀況，經綜合考量兩造之關係、身分地位、經濟
    狀況、上訴人受傷程度、被上訴人之侵權行為態樣暨情節等
    一切情狀，認上訴人請求200,000元之精神慰撫金尚屬過高
    ，應核減為50,000元始為適當。
  ㈥綜上所述，上訴人得請求被上訴人賠償之金額共計174,939元
    （計算式：60,929元＋881元＋585＋62,544元＋50,000元＝174,9
    39元）。
五、從而，本件上訴人依侵權行為損害賠償之法律關係，請求被
    上訴人應給付上訴人174,939元，及自刑事附帶民事起訴狀
    繕本送達翌日即110年1月19日起至清償日止，按週年利率百
    分之5計算之利息，自屬應予准許，逾此範圍之請求，則屬
    不應准許。原審判決駁回被上訴人應給付59,129元（計算式
    ：174,939元－115,810元＝59,129元）部分，於法尚有不合，
    上訴意旨指摘原判決此部分不當，求予廢棄改判，為有理由
    ，應由本院予以廢棄並改判如主文第2項所示。至原審判決
    駁回上訴人請求被上訴人應給付逾174,939元之數額部分，
    於法並無不合，上訴意旨指摘原判決此部分不當，求予廢棄
    改判，為無理由，應駁回其上訴（至於已確定而未繫屬於本
    院部分，則不予贅述）。
六、兩造其餘之攻擊或防禦方法及未經援用之證據，經本院斟酌
    後，認為均不足以影響本判決之結果，自無逐一詳予論駁之
    必要，併此敘明。
據上論結，本件上訴為一部有理由、一部無理由，依民事訴訟法
第436條之1第3項、第449條第1項、第450條、第79條，判決如主
文。
中　　華　　民　　國　 111　　年　　4 　　月　　27　　日
                  民事第五庭    審判長法　官　高文淵
                                      法　官　鄧雅心
                                      法　官　連士綱
以上正本證明與原本無異
本判決不得上訴
中　　華　　民　　國　　111 　年　　4 　　月　　28　　日
                                      書記官　游曉婷